【裁判字號】    90,易,285
【裁判日期】    900627
【裁判案由】    賭博
【裁判全文】
臺灣高雄地方法院刑事判決                            九十年度易字第二八五號
    公  訴  人  臺灣屏東地方法院檢察署檢察官
    被      告  丙○○
    選任辯護人  林慶雲律師
                楊靖儀律師
                侯勝昌律師
    被      告  戊○○○
    選任辯護人  林慶雲律師
                侯勝昌律師
    被      告  丁○○
    選任辯護人  楊靖儀律師
                陳裕文
    被      告  甲○○
右列被告因賭博案件，經檢察官提起公訴（八十六年度偵字第九五三六、八十七年度
偵字第八九八號），本院判決如左：
    主  文
丙○○、戊○○○、丁○○、甲○○共同連續意圖營利，聚眾賭博，丙○○、戊○○○各處有期徒刑拾月，丁○○、甲○○各處有期徒刑捌月。
扣案之傳真機陸台、電腦捌台、印表機貳台、監視器貳台、數據機壹台、「福將、生
福」印章貳個、電腦列帳紀錄壹冊、電腦開機程序紀錄壹冊，電腦列印六合彩賭博帳
冊貳份、人事（員工）資料卡壹冊、代收票據紀錄貳冊、簽賭六合彩資料肆本及記帳
用之筆記簿壹本，均沒收。
    事  實
一、丙○○、戊○○○夫妻與其子丁○○、堂弟媳乙○○（俟緝獲後另結）、甲○○
    及不詳姓名之「柱仔腳」多人，共同基於意圖營利之概括犯意，自民國八十四、
    八十五年間起，連續在高雄市○○區○○街二十五號五樓之三、之四、之五公眾
    得出入之簽賭場所，以「福將─生福」等名義，經營俗稱之六合彩賭博，自任組
    頭，透過不詳姓名之「柱仔腳」多人承攬簽賭事宜，聚集不特定之多數人賭博財
    物，其賭法計有俗稱之「港碰二星」、「港碰三星」、「特三尾」等，簽賭後核
    對香港政府發行於每週二、四開獎之六合彩中獎號碼，或取上開中獎號碼頭、尾
    碼組合而成之號碼，如賭客簽中，可按其簽賭種類贏得倍數不等之彩金，如未簽
    中，則簽賭賭資悉歸丙○○等組頭所有（詳如附表所示），嗣於八十六年十二月
    十八日晚上八時許，經高雄市調查處人員在高雄市○○街二十五號五樓之三、之
    四、之五乙○○居住處，查扣渠等所有供犯罪所用之傳真機六台、電腦八台、印
    表機二台、監視器二台、數據機一台、「福將─生福」印章二個、電腦列帳紀錄
    一冊、電腦開機程序紀錄一冊等物，同日晚上十時許，復在高雄市○○路二十五
    號三樓之一丙○○、戊○○○住處內，查扣渠等所有供犯罪所用之電腦列印六合
    彩賭博帳冊二份、人事（員工）資料卡一冊、代收票據紀錄一冊、簽賭六合彩資
    料四本等物。又於同日晚上在丁○○高雄市○○路一號十二樓之一住處查扣其所
    有供犯罪記帳用之筆記簿一本。
二、案經法務部調查局高雄市調查處移送台灣屏東地方法院檢察署檢察官偵查起訴。
    理  由
一、訊據被告丙○○、戊○○○均矢口否認有上開經營六合彩賭局之犯行，辯稱：渠
    二人係將高雄市○○路二十五號三樓之一住處中之一房間出租予甲○○，渠等不
    知甲○○在經營六合彩，扣案物品皆係在甲○○承租之房間內查獲的，渠二人並
    不知情云云；另訊之被告甲○○、丁○○固坦認上開經營六合彩賭局，透過不詳
    姓名「柱子腳」多人承攬簽賭之犯行，惟均供稱：是甲○○在經營六合彩賭局，
    丁○○僅係受僱於甲○○，是兼差性質云云。惟查：
（一）八十六年十二月十八日晚上，在高雄市○○路二十五號三樓之一被告丙○○、
      戊○○○夫婦住處內，查扣到電腦列印六合彩賭博帳冊，明白記載列印日期八
      十六年十一月二十五日、十二月二日、四日、九日、十一日、十六日，係星期
      二，或星期四，均為六合彩開獎日期，文件甚至明白記載開獎號碼數字，及六
      合彩簽賭種類「二星」、「三星」，顯見為經營六合彩賭博之用，而查扣此等
      文件之處所為被告丙○○、戊○○○之住處，足認丙○○、戊○○○二人有經
      營六合彩之事實，且在被告丁○○與某女通話之內容中，談及要擔任丁○○六
      合彩賭博之「樁腳」，該某女稱：「如果你沒問題，我跟你二老談好．．．．
      」，丁○○回答：「這問題我爸、媽如答應更好，他們不答應，就算我答應也
      無效．．．．」等語，有該通訊監察錄音譯文附卷可憑，參以被告丁○○經查
      扣之記帳用之筆記簿，其上有每月各開獎日及該月盈虧之記錄，足證丙○○、
      戊○○○、丁○○確實有經營六合彩賭博之事實，且係居於主持之地位。再者
      ，上開扣案之員工資料冊中，有甲○○之人事資料（上載明代書部門甲○○）
      ，且與其他員工同置一冊內，苟被告甲○○係主持者，何以員工資料冊上有其
      姓名之記載，而卻反無自稱其員工之被告丁○○之人事記錄，顯悖於常情，益
      徵被告甲○○僅係受僱之員工而非主持者甚明。
（二）扣案之代收票據明細帳，經本院抽樣選擇其中幾筆函查相關金融機構，以明瞭
      上開票據究發票人及提示人為何人，結果其中一筆五十萬元之款項經查係由被
      告丙○○、戊○○○之子即證人鍾坤霖於第一商業銀行鹽埕分行之帳戶提示兌
      領，有該分行之函文一紙附卷可憑。經提示詰問證人鍾坤霖，其證稱：係因案
      外人江和峻向其借款還伊之錢云云，而被告甲○○既自承該代收票據明細帳係
      伊經營六合彩收入之票款等語（見九十年四月十八日訊問筆錄），則何以其中
有一筆係案外人江和峻清償予證人鍾坤霖之代收票款紀錄，已足令人啟疑。嗣
      經本院進一步向第一商業銀行鹽埕分行函調證人鍾坤霖上開帳戶八十六年十一
      月至八十七年二月間之存提款紀錄，發現其上存入之金額與代收票據明細帳內
      之代收票據金額多所相符，有該分行函文及所附存提款紀錄在卷可佐，經詰問
      被告甲○○及證人鍾坤霖，該二人始改稱：係甲○○向鍾坤霖借款約二百萬元
      ，甲○○乃將所收之票據皆交由鍾坤霖提示以資清償云云，然與前開證人鍾坤
      霖之證言不符，且本院前次詰問二人時均未提及此點，顯係事後編織之詞，洵
      不足取。足認被告等因經營六合彩往來之票據帳款，有部分係由證人鍾坤霖上
      揭帳戶提示兌領甚明。而被告甲○○與證人鍾坤霖並無何親屬或僱佣關係，證
      人鍾坤霖衡情應不致提供其帳戶予甲○○作為經營六合彩帳（票）款提示之用
      ，益證被告甲○○應非本件六合彩賭博之實際經營者，實際主持者應係與證人
      鍾坤霖有至親關係之被告丙○○、戊○○○、丁○○無訛。
（三）被告戊○○○固提出房屋租賃契約書一紙，以證明上開查扣經營六合彩資料之
      房間係伊出租予被告甲○○使用，查扣之資料係甲○○所有，與伊及丙○○無
      關云云。惟觀之上開租賃契約書上承租人姓名部分有以修正液塗改之痕跡，該
      呈報之租約是否真正已有可疑，況本件被告丙○○、戊○○○涉犯六合彩賭博
      部分，已詳如前述，自難以上開房屋租賃契約書即為有利於被告丙○○、戊○○○之認定。
  綜上，被告丙○○、戊○○○辯稱：渠二人未經營六合彩云云；及被告甲○○、被
  告丁○○供稱：係甲○○一人在經營六合彩，丁○○僅係受僱於甲○○，且係屬兼
  差之性質云云，俱屬事後飾卸迴護之詞，均不足取。事證明確，被告犯行堪予認定
  。
二、查被告等上開經營六合彩處所雖係住宅，惟既供不特定之多數人出入簽賭，自屬
    公眾得出入之場所，核被告意圖營利提供賭博場所及聚眾賭博，係犯刑法第二百
    六十八條之供給賭博場所及聚眾賭博罪；又就附表所列方式兼與其他簽賭者，同
    在公眾得出入之場所賭博財物，係犯刑法第二百六十六條第一項前段之賭博罪。
    被告四人與通緝之被告乙○○及多數不詳姓名之「柱仔腳」間，就上開所犯之罪
    ，有犯意聯絡及行為分擔，均為共同正犯。被告等多次供給賭博場所、聚眾賭博
    及與賭客對賭之行為，時間緊接，手段相同，觸犯犯罪構成要件相同之罪名，顯
    係基於概括之犯意，請依連續犯規定論以一罪並加重其刑。被告以一行為而觸犯
    上開三項罪名，請依想像競合犯之規定，從一較重之意圖營利聚眾賭博罪處斷。
    公訴人就被告等自八十四、八十五年間起至八十六年十月以前之經營六合彩犯行
    ，雖未據提起公訴，然此部分已據被告甲○○、丁○○供明在卷，且與本件起訴
    事實具連續犯之裁判上一罪關係，本院自得併予審究；再公訴人未敘及被告等與
    多數不詳姓名之「柱仔腳」間有共同正犯之關係，亦有未洽，應予補充，均附此
    敘明。爰審酌被告等夥同多數「柱仔腳」，招攬經營俗稱之「六合彩」賭博，助
    長賭風，嚴重危害社會善良秩序，且每期簽賭之金額高達數百萬元之間（此有在
    被告丙○○住處查扣之電腦列印帳冊可資佐憑），扣案之犯罪工具復有電腦及傳
    真機數台，規模龐大，惟念渠四人近五年內均無受有期徒刑宣告之前科紀錄，有
    台灣高等法院被告全國前案紀錄表四紙，素行尚可，及被告丙○○、戊○○○事
    後否認犯行；被告丁○○、甲○○坦承犯行等一切情狀，分別量處如主文所示之
    刑，以示懲儆。又扣案之傳真機六台、電腦八台、印表機二台、監視器二台、數
    據機一台、「福將、生福」印章二個、電腦列帳紀錄一冊、電腦開機程序紀錄一
    冊（乙○○住處查扣者），電腦列印六合彩賭博帳冊二份、人事（員工）資料卡
    一冊、代收票據紀錄二冊、簽賭六合彩資料四本（在丙○○住處查扣者）及記帳
    用之筆記簿一本（在丁○○住處查扣者），俱屬被告等所有，且係供渠等犯本件
    犯罪所用之物，應依刑法第三十八條第一項第二款規定宣告沒收。至在乙○○住
    處查扣之私人邀請函及機票（含匯款回條）等物，核與本件犯罪無關，爰不予宣
    告沒收，併予敘明。
據上論斷，應依刑事訴訟法第二百九十九條第一項前段，刑法第二十八條、五十六條
、第二百六十六條第一項前段、第二百六十八條、第五十五條、第三十八條第一項第
二款，罰金罰鍰提高標準條例第一條前段，判決如主文。
本案經檢察官楊婉莉到庭執行職務。
中      華      民      國      九十      年      六      月    二十七  日
                                  臺灣高雄地方法院刑事第六庭
                                            法  官 趙家光
右正本證明與原本無異。
如不服本判決，應於判決送達後十日內，向本院提出上訴狀。
                                            書記官 龔  能
中      華      民      國      九十      年      六      月    二十七  日
判決論罪之法條：
刑法第二百六十六條第一項前段
  在公共場所或公眾得出入之場所賭博財物者，處一千元以下罰金。
刑法第二百六十八條
  意圖營利，供給賭博場所或聚眾賭博者，處三年以下有期徒刑，得併科三千元元以
  下罰金。


司法院資訊處製作；財團法人民間司法改革基金會備份。
